臺灣嘉義地方法院刑事裁定
111年度聲字第514號
聲  請  人  臺灣嘉義地方檢察署檢察官
受  刑  人  謝宇翔



上列聲請人因受刑人數罪併罰有二裁判以上，聲請定其應執行之
刑（聲請案號：109年度執字第2256號），本院裁定如下：
    主  文
甲○○因犯如附表所示各罪所處之刑，應執行有期徒刑貳年。
    理  由
一、聲請意旨略以：受刑人甲○○（下稱受刑人）因詐欺等案件，
    先後經判決確定如附表，應依刑法第53條、第51條第5款規
    定，定其應執行之刑，爰依刑事訴訟法第477條第1項聲請裁
    定等語。
二、按數罪併罰，有2裁判以上而宣告多數有期徒刑者，於各刑
    中之最長期以上，各刑合併之刑期以下定其刑期，但不得逾
    30年；刑法第53條、第51條第5款分別定有明文。又刑法第5
    0條規定：「裁判確定前犯數罪者，併合處罰之。但有下列
    情形之一者，不在此限：得易科罰金之罪與不得易科罰金
    之罪。得易科罰金之罪與不得易服社會勞動之罪。得易服
    社會勞動之罪與不得易科罰金之罪。得易服社會勞動之罪
    與不得易服社會勞動之罪。」、「前項但書情形，受刑人請
    求檢察官聲請定應執行刑者，依第51條規定定之。」；本件
    屬刑法第50條第1項但書之情形，經受刑人於判決確定後請
    求檢察官聲請定應執行刑（本院卷第7-11頁），程序上並無
    不合，先予敘明。
三、又按數罪併罰之定應執行之刑，係出於刑罰經濟與責罰相當
    之考量，並非予以犯罪行為人或受刑人不當之利益，為一種
    特別的量刑過程，相較於刑法第57條所定科刑時應審酌之事
    項係對一般犯罪行為之裁量，為定應執行刑之宣告，乃對犯
    罪行為人本身及所犯各罪之總檢視，除應考量行為人所犯數
    罪反應出之人格特性，並應權衡審酌行為人之責任與整體刑
    法目的及相關刑事政策，在量刑權之法律拘束性原則下，依
    刑法第51條第5款之規定，採限制加重原則，以宣告各刑中
    之最長期為下限，各刑合併之刑期為上限，但最長不得逾30
    年，資為量刑自由裁量權之外部性界限，並應受法秩序理念
    規範之比例原則、平等原則、責罰相當原則、重複評價禁止
    原則等自由裁量權之內部抽象價值要求界限之支配，以使輕
    重得宜，罰當其責，俾符合法律授與裁量權之目的，以區別
    數罪併罰與單純數罪之不同，兼顧刑罰衡平原則（最高法院
    100年度台抗字第440號裁定意旨參照）；復按民國103年6月
    4日修正刑事訴訟法第370條第2項、第3項，對第二審上訴案
    件之定應執行刑，明定有不利益變更禁止原則之適用。而分
    屬不同案件之數罪併罰，倘一裁判宣告數罪之刑，曾經定其
    執行刑（下稱原定執行刑），再與其他裁判宣告之刑定其執
    行刑時，在法理上亦應同受此原則之拘束。亦即基於有利被
    告之不利益變更禁止原則，分屬不同案件之數罪併罰定執行
    刑，原定執行刑有拘束新定執行刑上限之效果，法院裁量所
    定之刑期上限，自不得較重於「原定執行刑加計新宣告刑之
    總和」（最高法院108年度台抗字第436號裁定意旨參照）。
四、經查：本件受刑人所犯如附表所示各罪，經臺灣臺中地方法
    院(下稱臺中地院)、本院分別判處如附表所示之刑；又附表
    所列各罪均係受刑人在裁判確定前所犯，其中附表編號1-3
    部分，前經臺中地院以109年度聲字第2072號裁定定應執行
    有期徒刑1年5月，上情有本院109年度訴字第47號判決書、
    臺中地院109年度聲字第2072號裁定及臺灣高等法院被告前
    案紀錄表在卷可稽。經發函詢問受刑人就本件定執行刑表示
    意見後，未據受刑人具狀陳述意見，本院審核相關案卷，考
    量自由裁量之範圍，應受內部性界限及不利益變更禁止原則
    之拘束，爰參酌原確定判決之定執行刑情形，並衡酌受刑人
    之犯罪行為為傷害罪(附表編號1)、詐欺罪(附表編號2-4)，
    其中附表編號2-4所犯各罪責任非難重複程度高，另審酌被
    告所犯附表所示各罪犯罪時間及於107年11月18日至108年9
    月18日，並審酌前揭所述之比例原則、責罰相當原則等自由
    裁量權之內部性界限等情，而為整體評價後，合併定其應執
    行之刑如主文所示。
五、爰依刑事訴訟法第477條第1項，刑法第53條、第51條第5款
    ，裁定如主文。　　
中　　華　　民　　國　　111 　年　　7 　　月　　29　　日
                  刑事第六庭    法　官　林富郎
以上正本證明與原本無異。
如不服本裁定，應於裁定送達後5日內向本院提出抗告狀（應附
繕本）。
中　　華　　民　　國　　111 　年　　7 　　月　　29　　日
                                書記官　陳雪鈴
附表              編號 罪名 宣告刑 犯罪日期 偵查(自訴)機關年度案號 最後事實審   確定判決   得否易科罰金 備註       法院 案號 判決 日期 法院 案號 判決確 定日期    1 傷害 有期徒刑2月 107年11月18日 臺中地方法院檢察署(下稱臺中地檢署)108年度少連偵字第195號 臺中地院 108年度易字第2953號 108年12月30日 臺中地院 1108年度易字第2953號 109年1月20日 是 臺中地檢署109年度執字第2387號 經臺中地院以109年度聲字第2072號裁定定應執行有期徒刑1年5月 2 詐欺 有期徒刑1年3月 108年9月16日 臺中地檢署108年度偵字第28270、11456號 同上 108年度訴字第2783號 109年2月25日 同上 108年度訴字第2783號 109年3月31日 否 臺中地檢署109年度執字第5170號  3 詐欺 有期徒刑2月 107年12月13日至108年1月7日 臺中地檢署108年度偵字第22545號 同上 109年度簡字第282號 109年3月31日 同上 109年度簡字第282號 109年5月5日 是 臺中地檢署109年度執字第6847號  4 詐欺 有期徒刑1年3月 108年9月18日(原聲請書附表誤載為108年9月13日) 嘉義地檢署108年度偵字第7646、9031號 本院 109年度訴字第47號 109年4月30日 本院 109年度訴字第47號 109年6月4日 否 嘉義地檢署109年度執字第2256號